{
    "title": "关于小组制度的建议",
    "author": "ChapterII",
    "replyCount": 2,
    "timestamp": 1592186040,
    "txt_content": " 本帖最后由 ChapterII 于 2020-6-15 10:40 编辑 \n多人讨论\n┗服务端插件:\n1、可供申请的小组需要是技术性小组，类型为：插件搬运/汉化、服务端技术等方向，整合类不允许申请小组\n2、小组初始人数至少为5人，需要有超过3人不隶属于其他小组的核心成员，核心成员的主攻方向需要是多人联机方面\n3、核心成员在多人联机大区至少累计发布2个及以上优秀帖，或者1个精华帖\n4、需要有稳定的交流沟通方式（例如成立30天以上的QQ群）\n最近在编程开发版，由 @William_Shi @Rain_Effect  @yumc 带领的PVPIN RL掀起了一股新潮，准备建立小组；\n但坛中只有Mod/插件的独立小组，且都是以制作/搬运插件为目的的，\n而PVPINRL是以Bukkit高级教程为主，以及积木编辑器等为了建立一套完备的插件开发学习体系的计划，\n而不是为了制作&发布插件的小组。\n因此建议论坛设立「开发/教程」等类型的小组，而非仅仅是为了插件开发本身而设立的小组。\n谢谢！",
    "replies": [
        {
            "author": "William_Shi",
            "timestamp": 1592188200,
            "txt_content": " 本帖最后由 William_Shi 于 2020-6-15 10:31 编辑 \n\n是的，因为目前没有所谓编程开发小组，只有多人联机方向的小组，我迫于时间原因（高一）没有时间再同时写pvpin教程复刻和插件，而@yumc 已有群组，@Rain_Effect也有小组，这导致无法创建小组"
        },
        {
            "author": "Rain_Effect",
            "timestamp": 1592569740,
            "txt_content": "我这边的小组其实已经建立并发出审核了，但问题在于，我们目前并没有达到“小组审核申请制度”的情况，所以先各自忙...\n现在只能等后期标准达标了之后，再进行申请吧...\n\n\n\n\nK5ZMZ087F$S}Z94G27EA8[0.png (18.2 KB, 下载次数: 0)\n\n下载附件\n\n2020-6-19 20:29 上传\n\n\n\n\n\n\n\n"
        }
    ]
}