{
    "title": "增加一个插件的开发/讨论专版吧",
    "author": "yyy66663",
    "replyCount": 1,
    "timestamp": 1355218260,
    "txt_content": " 本帖最后由 yyy66663 于 2012-12-11 17:34 编辑 \n\n只有发布板块满足不了需求啊",
    "replies": [
        {
            "author": "rainsillwood",
            "timestamp": 1355218560,
            "txt_content": "以后插件讨论和MOD讨论合并，论坛版面会改"
        }
    ]
}